台灣雲林地方法院刑事判決　　　　　 100年度訴字第83號
公　訴　人　台灣雲林地方法院檢察署檢察官
被　　　告　黃崇岳
上列被告因違反槍砲彈藥刀械管制條例案件，經檢察官提起公訴
（100 年度偵字第49號），本院合議庭裁定由受命法官獨任行簡
式審判程序，並判決如下︰
    主  文
黃崇岳未經許可持有槍砲主要組成零件，累犯，處有期徒刑壹年
貳月，併科罰金新台幣伍萬元，罰金如易服勞役以新台幣壹仟元
折算壹日，扣案之彈匣一個、具殺傷力子彈五顆均沒收。
    事  實
一、黃崇岳（所涉違反毒品危害防制條例部分，由本院另案審理
    中）有施用毒品、違反槍砲彈藥刀械管制條例、妨害風化等
    前科，其中施用毒品案件，經國防部中部地方軍事法院判處
    有期徒刑6 月，於民國（下同）97年6 月13日執行完畢。其
    另明知槍砲彈藥刀械管制條例第4 條第1 項第2 款所列彈藥
    及同條例第4 條第3 項所列槍砲主要組成零件，非經許可，
    不得持有，竟於不詳時、地，自其友即綽號「阿成」之姓名
    、年籍均不詳成年男子處，取得金屬彈殼組合直徑8.8 ±
    0.5mm 金屬彈頭而成之具殺傷力非制式子彈8 顆（採樣3 顆
    試射，可擊發，認均具殺傷力）、金屬彈殼組合直徑7.8 ±
    0.5mm 金屬彈頭而成之不具殺傷力非制式子彈6 顆（採樣2
    顆試射，無法擊發，認不具殺傷力）、金屬彈殼組合直徑
    7.9 ±0.5mm 金屬彈頭而成之不具殺傷力非制式子彈3 顆（
    採樣1 顆試射，無法擊發，認不具殺傷力）及口徑7.65 mm
    制式彈殼組合直徑約7.7mm 金屬彈頭而成之具殺傷力非制式
    子彈1 顆（可擊發，認具殺傷力）、鑽孔機1 具、小型鑽孔
    機1 具、磨砂機1 具、改造工具1 盒、砂輪砂紙1 盒、改造
    槍枝零件1 盒、底火1 瓶、銅質小火藥1 瓶、火藥2 瓶、螺
    絲固定膠1 瓶、游標卡尺1 支、擦槍工具1 盒、子彈半成品
    1 盒、紙火藥1 盒及屬槍砲主要組成零件之彈匣1 個等物，
    而未經許可即持有上述9 顆具殺傷力之子彈及槍砲主要組成
    零件彈匣1 個。黃崇岳因另涉販賣第二級及第三級毒品案件
    ，而為警持搜索票於99年11月11日7 時15分左右，在虎尾鎮
    ○○路240 號4 樓之2 租處，查扣黃崇岳持有之上開具殺傷
    力非制式子彈共9 顆、彈匣1 個、不具殺傷力非制式子彈共
    9 顆、鑽孔機1 具、小型鑽孔機1 具、磨砂機1 具、改造工
    具1 盒、砂輪砂紙1 盒、改造槍枝零件1 盒、底火1 瓶、銅
    質小火藥1 瓶、火藥2 瓶、螺絲固定膠1 瓶、游標卡尺1 支
    、擦槍工具1 盒、子彈半成品1 盒、紙火藥1 盒等物。
二、案經彰化縣警察局刑事警察大隊、行政院海岸巡防署海岸巡
    防總局第三海巡隊移送台灣雲林地方法院檢察署檢察官偵查
    起訴。
    理  由
一、本件被告所犯為死刑、無期徒刑、最輕本刑為三年以上有期
    徒刑以外之罪，其於準備程序中就被訴事實為有罪陳述，經
    法官告知簡式審判程序之旨，並聽取公訴人、被告意見後，
    本院決定由受命法官獨任進行簡式審判程序，在此先行說明
    。
二、經查，上述事實，業經被告於審理中坦白承認，且有搜索票
    、搜索扣押筆錄、扣押物品目錄表、內政部警政署刑事警察
    局99年11月30日刑鑑字第0990163811號鑑定書在卷可證，事
    實已經可以認定。
三、論罪科刑：
  (一)被告所為，觸犯槍砲彈藥刀械管制條例第12條第4 項未經許
    可持有子彈罪、同條例第13條第4 項未經許可持有槍砲主要
    組成零件罪。被告所犯罪與罪，是1 個行為觸犯數個罪名，
    為想像競合犯，應從1 個較重的未經許可持有槍砲主要組成
    零件罪處罰。
  (二)被告有上述前科，此有被告前案紀錄表1 件可證，其於有期
    徒刑執行完畢後5 年內故意再犯本件有期徒刑以上之罪，是
    累犯，應該依法加重其刑。
  (三)法官認為，被告素行不良，而其雖然只持有1 個彈匣，惟持
    有之子彈數量不少，兼有其它工具、半成品、火藥，對社會
    治安形成極大之威脅，因此量處有期徒刑1 年2 月，併科罰
    金新台幣5 萬元，並就罰金部分定易服勞役的折算標準。至
    於檢察官求刑1 年6 月，尚屬過重。扣案之彈匣1 個、具殺
    傷力之子彈5 顆，是違禁物，因此宣告沒收。而另4 顆具殺
    傷力之子彈，業經試射完畢，不再具有殺傷力，另外9 顆不
    具殺傷力子彈，均不宣告沒收。惟該9 顆不具殺傷力子彈，
    連同上述工具、半成品、火藥，均經被告表示拋棄，在此一
    併說明。
四、本件判決適用的法律：(一)刑事訴訟法第273 條之1 第1 項、
    第284 條之1 、第299 條第1 項前段，(二)槍砲彈藥刀械管制
    條例第12條第4 項、第13條第4 項，(三)刑法第11條前段、第
    55條、第47條第1 項、第42條第3 項前段、第38條第1 項第
    1款。
本案經檢察官李文潔偵查起訴，檢察官莊珂惠到庭執行職務。
中    華    民    國    100   年    2     月    11    日
                  刑事第三庭    法  官  林  輝  煌
以上正本證明與原本無異。
如不服本判決，應於送達後10日內向本院提出上訴狀（須附繕本
），上訴於台灣高等法院台南分院。上訴書狀應敘述具體理由。
上訴書狀未敘述上訴理由者，應於上訴期間屆滿後20日內補提理
由書（須附繕本）於本院。（切勿逕送台灣高等法院台南分院）
                                書記官  邱  明  通
中    華    民    國    100   年    2     月    11    日
附錄本案論罪科刑法條全文：
槍砲彈藥刀械管制條例
第12條
未經許可，製造、販賣或運輸子彈者，處一年以上七年以下有期
徒刑，併科新台幣五百萬元以下罰金。
未經許可，轉讓、出租或出借子彈者，處六月以上五年以下有期
徒刑，併科新台幣三百萬元以下罰金。
意圖供自己或他人犯罪之用，而犯前二項之罪者，處三年以上十
年以下有期徒刑，併科新台幣七百萬元以下罰金。
未經許可，持有、寄藏或意圖販賣而陳列子彈者，處五年以下有
期徒刑，併科新台幣三百萬元以下罰金。
第一項至第三項之未遂犯罰之。
第13條
未經許可，製造、販賣或運輸槍砲、彈藥之主要組成零件者，處
三年以上十年以下有期徒刑，併科新台幣七百萬元以下罰金。
未經許可，轉讓、出租或出借前項零件者，處一年以上七年以下
有期徒刑，併科新台幣五百萬元以下罰金。
意圖供自己或他人犯罪之用，而犯前二項之罪者，處五年以上有
期徒刑，併科新台幣一千萬元以下罰金。
未經許可，持有、寄藏或意圖販賣而陳列第一項所列零件者，處
六月以上五年以下有期徒刑，併科新台幣三百萬元以下罰金。
第一項至第三項之未遂犯罰之。